臺灣板橋地方法院刑事判決　　　　　　 100年度易字第2819號
公　訴　人　臺灣板橋地方法院檢察署檢察官
被　　　告　謝明哲
上列被告因竊盜等案件，經檢察官提起公訴(100年度偵字第18816
號），被告就被訴事實為有罪之陳述，經本院裁定進行簡式審判
程序，並判決如下：
    主  文
謝明哲踰越安全設備、侵入住宅竊盜，累犯，處有期徒刑捌月；
扣案手套壹只沒收。又對於公務員依法執行職務時，施強暴，累
犯，處有期徒刑月。應執行有期徒刑拾月；扣案手套壹只沒收
。
    事  實
一、謝明哲前因偽造文書、竊盜等案件，分別經本院以91年度訴
    字第35號、92年度易字第2815號判決各處有期徒刑1 年6 月
    、1 年2 月確定，並經本院以94年度聲字第713 號裁定定應
    執行有期徒刑2 年6 月確定，而於民國95年4 月12日假釋，
    依臺灣桃園地方法院95年度聲字第986 號裁定付保護管束，
    於同年7 月19日保護管束期滿，未經撤銷假釋，其有期徒刑
    以已執行完畢論。詎未知悛悔，猶意圖為自己不法之所有，
    於100 年7 月11日上午11時許，穿戴自備手套1 只，自新北
    市○○區○○街133 號5 樓外，攀爬至新北市○○區○○路
    249 巷29號5 樓蔣天松住宅（侵入住宅部分未據告訴），翻
    越該址鐵窗之安全設備，入內竊取租住人許汶阡所有之米老
    鼠造型項鍊1 條。適鄰居羅子瑜察覺有異，報警處理，於同
    日上午11時30分許，為據報到場之警員在該址1 樓前查獲，
    經帶同前往連勝街133 號5 樓處勘查，謝明哲復基於妨害公
    務之故意，與依法執行職務之警員黃紀彰衝撞、拉扯，而施
    強暴行為，致黃紀彰受有右手第二指擦傷之傷害（傷害部分
    業據撤回告訴）。嗣經黃紀彰將之制伏，謝明哲始取出前開
    竊得之項鍊1 條，另為警於連城路249 巷29號2 樓樓梯間扣
    得手套1 只。
二、案經新北市政府警察局中和第二分局移送臺灣板橋地方法院
    檢察署檢察官偵查起訴。
    理  由
一、上揭事實，業據被告謝明哲於警詢及本院審理時坦承不諱，
    並經證人蔣天松、羅子瑜於警詢中，及證人黃紀彰於警詢、
    檢察官訊問時具結證述綦詳，且有米老鼠造型項鍊1 條、手
    套1 只扣案可資佐證，及行政院衛生署雙和醫院診斷證明書
    1 件在卷足稽，俱徵被告前揭不利於己之自白與事實相符。
    綜上，本案事證明確，被告犯行堪予認定。
二、核被告所為，係犯刑法第321 條第1 項第1 款、第2 款侵入
    住宅、踰越安全設備竊盜罪及第135 條第1 項對執行職務公
    務員強暴罪（檢察官起訴書犯罪事實欄已敘明被告攀爬窗戶
    之安全設備，侵入住宅行竊，然於所犯法條欄未論及刑法第
    321 條第1 項第2 款，顯係漏載，此部分事實復經被告於警
    詢、檢察官訊問時供認無隱，無礙其防禦權，應予更正）。
    被告所犯上開二罪，犯意各別，行為互殊，應予分論併罰。
    又被告有如前所述論罪科刑之執行紀錄，有臺灣高等法院被
    告前案紀錄表存卷為憑，其於徒刑執行完畢後5 年內故意再
    犯上開有期徒刑以上之罪，為累犯，應依刑法第47條第1 項
    規定，加重其刑。爰審酌被告正值青壯，非無謀生能力，不
    思正道取財，恣意行竊，雖所竊得財物之價值非鉅，然於尊
    重他人財產權益之守法觀念仍有欠缺，甚於警察人員執行職
    務之際，對之衝撞而施強暴行為，藐視國家公權力行使，應
    嚴予非難，兼衡被告之素行、智識程度，其犯罪之動機、目
    的、手段，及被告侵入住宅行竊，對社會治安所肇危害，暨
    被告犯罪後之態度等一切情狀，分別量處如主文所示之刑，
    並定其應執行之刑，資為懲儆。
三、扣案手套1 只，係被告所有供竊盜犯罪使用之物，此據被告
    供承在卷，是依刑法第38條第1 項第2 款規定，併予宣告沒
    收。
據上論斷，應依刑事訴訟法第273 條之1 第1 項、第299 條第1
項前段，刑法第135 條第1 項、第321 條第1 項第1 款、第2 款
、第47條第1 項、第38條第1 項第2 款、第51條第5 款，刑法施
行法第1 條之1 ，判決如主文。
本案經檢察官范孟珊到庭執行職務。
中    華    民    國   100    年    12    月    6     日
                  刑事第十七庭  法  官  廖怡貞
上列正本證明與原本無異。
如不服本判決，應於判決送達後10日內敘明上訴理由，向本院提
出上訴狀 (應附繕本) ，上訴於臺灣高等法院。其未敘述上訴理
由者，應於上訴期間屆滿後20日內向本院補提理由書「切勿逕送
上級法院」。
                                書記官  林惠齡
中    華    民    國   100    年    12    月    9     日
附錄本案論罪科刑法條全文
中華民國刑法第135條
（妨害公務執行及職務強制罪）
對於公務員依法執行職務時，施強暴脅迫者，處3 年以下有期徒
刑、拘役或300 元以下罰金。
意圖使公務員執行一定之職務或妨害其依法執行一定之職務或使
公務員辭職，而施強暴脅迫者，亦同。
犯前二項之罪，因而致公務員於死者，處無期徒刑或7 年以上有
期徒刑；致重傷者，處3 年以上、10年以下有期徒刑。
中華民國刑法第321條
（加重竊盜罪）
犯竊盜罪而有下列情形之一者，處6 月以上、5 年以下有期徒刑
，得併科新臺幣10萬元以下罰金：
一、侵入住宅或有人居住之建築物、船艦或隱匿其內而犯之者。
二、毀越門扇、牆垣或其他安全設備而犯之者。
三、攜帶兇器而犯之者。
四、結夥三人以上而犯之者。
五、乘火災、水災或其他災害之際而犯之者。
六、在車站、埠頭、航空站或其他供水、陸、空公眾運輸之舟、
    車、航空機內而犯之者。
前項之未遂犯罰之。